# 销售方已按照合同确认收入，但采购方还未收到货且未付款

提问人：wx_5bd19bf70db3 时间：2021-05-11 17:10:09
对于销售方已按照合同确认收入（报关装船时点确认收入），采购方还未收到货，且未付款，采购方是否可以确认存货？

回答人：chenyiwei
按照常理，销售方将商品控制权转移给采购方的时点，销售方确认收入，采购方依据其对商品的控制权确认存货。如果此时尚未收到，则应确认“在途存货”或者“材料采购”，金额可能为依据当时可获得信息的最佳估计数。
涉及外币交易的，存货的入账汇率为该控制权转移日的即期汇率，后续不再因汇率变动而对存货成本进行调整。